nl: Gezondheid en persoonlijke verzorging > Gezondheidszorg > Biometrische meters > Vruchtbaarheidsmonitors en ovulatietests > Vruchtbaarheidstests en -monitoren: Basale thermometers; Sperma test kit
hr-HR: Zdravlje i ljepota > Briga za zdravlje > Biometrijski monitori > Uređaji za praćenje plodnosti i testovi ovulacije > Testovi i uređaji za praćenje plodnosti: Bazalni termometri; Kompleti za testiranje sperme
pl: Zdrowie i uroda > Opieka zdrowotna > Monitory funkcji życiowych > Monitory płodności i testy owulacyjne > Testy i monitory płodności: Termometry owulacyjne; Zestawy testowe nasienia
sl-SI: Zdravje in lepota > Zdravje > Biometrični monitorji > Monitorji za ugotavljanje plodnosti in ovulacijski testi > Testi in monitorji za ugotavljanje plodnosti: Bazalni termometri; Kompleti za testiranje sperme
vi: Sức khỏe và sắc đẹp > Chăm sóc sức khỏe > Thiết bị theo dõi sinh trắc học > Que thử rụng trứng và máy theo dõi thời kỳ rụng trứng > Dụng cụ kiểm tra và que thử thai: Nhiệt kế nền; Bộ xét nghiệm tinh trùng
ro-RO: Sănătate și frumusețe > Îngrijirea sănătății > Monitoare biometrice > Monitoare pentru fertilitate și teste de ovulație > Teste și monitoare pentru fertilitate: Termometre bazale; Kituri de testare a spermei
cs: Zdraví a krása > Zdravotní péče > Měřiče tělesných funkcí > Sledování plodných dnů a testování ovulace > Testy a monitory plodnosti: Bazální teploměry; Testy spermií
en: Health & Beauty > Health Care > Biometric Monitors > Fertility Monitors and Ovulation Tests > Fertility Tests & Monitors: Basal Thermometers; Sperm Test Kits
es: Salud y belleza > Cuidado de la salud > Dispositivos biométricos > Tests de ovulación y monitores de fertilidad > Pruebas y monitores de fertilidad: Termómetros basales; Kits de prueba de esperma
th: สุขภาพและความงาม > การดูแลสุขภาพ > เครื่องตรวจวัดชีวมิติ > เครื่องตรวจสอบภาวะเจริญพันธุ์และการทดสอบการตกไข่ > อุปกรณ์ตรวจและหาระยะเวลาการตกไข่: เทอร์โมมิเตอร์วัดอุณหภูมิร่างกายพื้นฐาน; ชุดตรวจอสุจิ
hu: Egészség és szépség > Egészségügyi ellátás > Biometrikus figyelők > Termékenységi figyelők és ovulációs tesztek > Termékenységi tesztek és figyelők: Bazális hőmérők; Spermatesztkészletek
fi: Terveys ja kauneus > Terveydenhoito > Biometriset monitorit > Hedelmällisyystestit ja ovulaatiotestit > Hedelmällisyystestit ja -mittarit: Basaalilämpötilamittari; Siittiötestisarja
ja: 美容・健康 > ヘルスケア > 医療用測定器 > 排卵測定器・検査薬 > 不妊症検査・モニター: 基礎体温計; 精子検査キット
tr: Sağlık ve Güzellik > Sağlık Bakım > Biyometrik Monitörler > Doğurganlık Monitörleri ve Ovulasyon Testleri > Doğurganlık Testi ve Denetleyicisi: Bazal Termometreler; Sperm Test Kitleri
zh-TW: 保健與美容 > 健康照護 > 生物識別監測 > 排卵檢測用品 > 生育測試和監控器: 基礎體溫計; 精子檢測套組
lt-LT: Sveikata ir grožis > Sveikatos priežiūra > Biometriniai monitoriai > Vaisingumo monitoriai ir ovuliacijos testai > Vaisingumo testai ir monitoriai: Baziniai termometrai; Spermos tyrimų rinkiniai
sk-SK: Zdravie a krása > Starostlivosť o zdravie > Biometrické monitory > Monitory plodnosti a ovulačné testy > Testy a monitory plodnosti: Bazálne teplomery; Testovacie súpravy spermií
ru: Красота и здоровье > Медицинские товары > Инструменты для измерения биометрических показателей > Мониторы фертильности и тесты на овуляцию > Мониторы фертильности: Базальные термометры; Тесты для определения качества спермы
sv: Skönhet och hälsa > Hälsovård > Biometrimätare > Fertilitetsmonitorer och ägglossningstest > Fertilitetstest och kontroller: Basaltermometrar; Spermietestkit
el: Υγεία & ομορφιά > Φροντίδα υγείας > Βιομετρικές οθόνες > Μόνιτορ γονιμότητας και τεστ ωορρηξίας > Τεστ & οθόνες γονιμότητας: Βασικά θερμόμετρα; Κιτ σπερμοδιαγράμματος
fr: Santé et beauté > Santé > Moniteurs biométriques > Moniteurs de fertilité et tests d’ovulation > Méthodes et tests de fertilité: Thermomètres basaux; Tests de sperme
da: Sundhed og skønhed > Sundhedspleje > Biometriske målere > Fertilitetsmonitorer og ægløsningstests > Fertilitetstests: Basaltermometre; Sædtestkit
de: Gesundheit & Schönheit > Gesundheitspflege > Medizinische Messgeräte > Fruchtbarkeitsmonitore & Ovulationstests > Fruchtbarkeitstests und Fertilitätsmonitore: Basalthermometer; Spermatests
pt-BR: Saúde e beleza > Cuidados com a saúde > Monitores biométricos > Testes de ovulação e monitores de fertilidade > Testes e monitores de fertilidade: Termômetros basais; Kits de teste de esperma
bg-BG: Здраве и красота > Грижа за здравето > Биометрични монитори > Монитори за фертилност и тестове за овулация > Тестове и монитори за фертилност: Базални термометри; Тестове за сперма
zh-CN: 保健/美容/卫生/护理 > 医疗保健 > 生物体征监测器 > 生育和排卵期检测工具 > 排卵试纸/检测器: 基础体温计; 精子测试套装
nb: Skjønnhet og helse > Helsestell > Biometriske overvåkningsapparater > Fertilitetsmonitorer og eggløsningstestere > Fertilitetstester og -overvåkere: Basaltermometre; Sædtestsett
ko: 건강/미용 > 건강 관리 > 생체신호 모니터 > 배란 주기 검사기 > 가임 테스트 & 모니터: 기초 체온계; 정자 검사 키트
it: Salute e bellezza > Salute > Lettori biometrici > Test di ovulazione e monitoraggio della fertilità > Test e monitor di fertilità: Termometri basali; Kit di test degli spermatozoi
pt-PT: Saúde e beleza > Cuidados de saúde > Dispositivos de monitorização biométrica > Testes de ovulação e monitorização de fertilidade > Monitores e testes de fertilidade: Termómetros basais; Kit de teste de esperma